<?xml version='1.0' encoding='utf-8'?>
<verb default="díthochrais" disambig="">
  <verbalNoun default="díthochras" />
  <verbalAdjective default="díthochraiste" />
  <tenseForm default="díthochrais" tense="Past" dependency="Indep" person="Base" />
  <tenseForm default="díthochraiseamar" tense="Past" dependency="Indep" person="Pl1" />
  <tenseForm default="díthochraiseadar" tense="Past" dependency="Indep" person="Pl3" />
  <tenseForm default="díthochraiseadh" tense="Past" dependency="Indep" person="Auto" />
  <tenseForm default="díthochrais" tense="Past" dependency="Dep" person="Base" />
  <tenseForm default="díthochraiseamar" tense="Past" dependency="Dep" person="Pl1" />
  <tenseForm default="díthochraiseadar" tense="Past" dependency="Dep" person="Pl3" />
  <tenseForm default="díthochraiseadh" tense="Past" dependency="Dep" person="Auto" />
  <tenseForm default="díthochraiseadh" tense="PastCont" dependency="Indep" person="Base" />
  <tenseForm default="díthochraisinn" tense="PastCont" dependency="Indep" person="Sg1" />
  <tenseForm default="díthochraisteá" tense="PastCont" dependency="Indep" person="Sg2" />
  <tenseForm default="díthochraisimis" tense="PastCont" dependency="Indep" person="Pl1" />
  <tenseForm default="díthochraisidís" tense="PastCont" dependency="Indep" person="Pl3" />
  <tenseForm default="díthochraistí" tense="PastCont" dependency="Indep" person="Auto" />
  <tenseForm default="díthochraiseadh" tense="PastCont" dependency="Dep" person="Base" />
  <tenseForm default="díthochraisinn" tense="PastCont" dependency="Dep" person="Sg1" />
  <tenseForm default="díthochraisteá" tense="PastCont" dependency="Dep" person="Sg2" />
  <tenseForm default="díthochraisimis" tense="PastCont" dependency="Dep" person="Pl1" />
  <tenseForm default="díthochraisidís" tense="PastCont" dependency="Dep" person="Pl3" />
  <tenseForm default="díthochraistí" tense="PastCont" dependency="Dep" person="Auto" />
  <tenseForm default="díthochraiseann" tense="PresCont" dependency="Indep" person="Base" />
  <tenseForm default="díthochraisim" tense="PresCont" dependency="Indep" person="Sg1" />
  <tenseForm default="díthochraisimid" tense="PresCont" dependency="Indep" person="Pl1" />
  <tenseForm default="díthochraistear" tense="PresCont" dependency="Indep" person="Auto" />
  <tenseForm default="díthochraiseann" tense="PresCont" dependency="Dep" person="Base" />
  <tenseForm default="díthochraisim" tense="PresCont" dependency="Dep" person="Sg1" />
  <tenseForm default="díthochraisimid" tense="PresCont" dependency="Dep" person="Pl1" />
  <tenseForm default="díthochraistear" tense="PresCont" dependency="Dep" person="Auto" />
  <tenseForm default="díthochraisfidh" tense="Fut" dependency="Indep" person="Base" />
  <tenseForm default="díthochraisfimid" tense="Fut" dependency="Indep" person="Pl1" />
  <tenseForm default="díthochraisfear" tense="Fut" dependency="Indep" person="Auto" />
  <tenseForm default="díthochraisfidh" tense="Fut" dependency="Dep" person="Base" />
  <tenseForm default="díthochraisfimid" tense="Fut" dependency="Dep" person="Pl1" />
  <tenseForm default="díthochraisfear" tense="Fut" dependency="Dep" person="Auto" />
  <tenseForm default="díthochraisfeadh" tense="Cond" dependency="Indep" person="Base" />
  <tenseForm default="díthochraisfinn" tense="Cond" dependency="Indep" person="Sg1" />
  <tenseForm default="díthochraisfeá" tense="Cond" dependency="Indep" person="Sg2" />
  <tenseForm default="díthochraisfimis" tense="Cond" dependency="Indep" person="Pl1" />
  <tenseForm default="díthochraisfidís" tense="Cond" dependency="Indep" person="Pl3" />
  <tenseForm default="díthochraisfí" tense="Cond" dependency="Indep" person="Auto" />
  <tenseForm default="díthochraisfeadh" tense="Cond" dependency="Dep" person="Base" />
  <tenseForm default="díthochraisfinn" tense="Cond" dependency="Dep" person="Sg1" />
  <tenseForm default="díthochraisfeá" tense="Cond" dependency="Dep" person="Sg2" />
  <tenseForm default="díthochraisfimis" tense="Cond" dependency="Dep" person="Pl1" />
  <tenseForm default="díthochraisfidís" tense="Cond" dependency="Dep" person="Pl3" />
  <tenseForm default="díthochraisfí" tense="Cond" dependency="Dep" person="Auto" />
  <moodForm default="díthochraiseadh" mood="Imper" person="Base" />
  <moodForm default="díthochraisim" mood="Imper" person="Sg1" />
  <moodForm default="díthochrais" mood="Imper" person="Sg2" />
  <moodForm default="díthochraisimis" mood="Imper" person="Pl1" />
  <moodForm default="díthochraisigí" mood="Imper" person="Pl2" />
  <moodForm default="díthochraisidís" mood="Imper" person="Pl3" />
  <moodForm default="díthochraistear" mood="Imper" person="Auto" />
  <moodForm default="díthochraise" mood="Subj" person="Base" />
  <moodForm default="díthochraisimid" mood="Subj" person="Pl1" />
  <moodForm default="díthochraistear" mood="Subj" person="Auto" />
</verb>
